臺灣板橋地方法院刑事判決　　　　　　　　　　　　　九十一年度易字第一三六號
　　公　訴　人　臺灣板橋地方法院檢察署檢察官
　　被　　　告　甲○○
右列被告因違反毒品危害防制條例案件，經檢察官提起公訴（九十年度毒偵字第四三
七八號），本院判決如左：
    主  文
甲○○連續施用第二級毒品，累犯，處有期徒刑拾月。
    事  實
一、甲○○前曾於民國八十五年間因違反麻醉藥品管理條例案件，經本院判處有期徒
    刑三月確定，於八十五年十月十一日易科罰金執行完畢。其後於八十八年間因施
    用毒品案件，經依臺灣臺北地方法院裁定送觀察、勒戒後，無繼續施用毒品傾向
    ，由臺灣臺北地方法院檢察署檢察官於八十九年一月二十六日以八十九年度毒偵
    字第一六○號不起訴處分確定；復於八十九年六月間因施用毒品案件，經依臺灣
    臺北地方法院裁定送觀察、勒戒後，有繼續施用毒品傾向，再依臺灣臺北地方法
    院裁定送強制戒治，其後於九十年一月二十九日停止戒治出所（其於停止戒治付
    保護管束期間，三犯本件施用毒品案件，經法院裁定撤銷停止戒治，於九十年九
    月二十一日續入戒治處所施以強制戒治，至九十一年三月六日戒治期滿，此外其
    此二犯施用毒品犯行部分，並經檢察官聲請簡易判決處刑，由臺灣臺北地方法院
    於八十九年十月三十日以八十九年度簡字第一一五一號刑事簡易判決判處有期徒
    刑五月確定，現尚於執行中）。詎其仍不知悔改，於上開停止戒治付保護管束期
    間內，又基於施用第二級毒品之概括犯意，自九十年五月中旬某日起至同年九月
    二十日止，在臺北縣土城市○○路○段二三三號之四「三葉賓館」房間內及臺北
    縣、市其他不詳處所，連續施用第二級毒品安非他命多次。嗣其先後於：
    （一）九十年七月二十五日上午八時許，在臺北縣三重市○○街四十八巷口為警
          查獲，經警採尿送驗結果，呈有安非他命陽性反應；
    （二）九十年九月十二日上午十一時五十分許，在其臺北縣板橋市○○路○段五
          十七號三樓之五租處為警查獲，經警採尿送驗結果，呈有安非他命陽性反
          應（另同時驗有嗎啡陽性反應，並扣得其所有毒品海洛因一包《鑑驗後淨
          重○‧一一公克》及供施用第一級毒品海洛因使用之注射針筒一支、分裝
          器二支、內有海洛因殘渣之分裝袋四個及其他分裝袋十二個，其此部分所
          涉施用第一級毒品犯行，另經臺灣臺北地方法院於九十一年四月十八日以
          九十一年度訴字第二七號刑事判決判處有期徒刑一年確定在案）。
    （三）九十年九月二十一日凌晨一時三十五分許，在上址「三葉賓館」五○五室
          ，因其上開二犯施用毒品犯行部分，經臺灣臺北地方法院檢察署檢察官聲
          請法院裁定撤銷停止戒治後，未到案執行戒治，經檢察官通緝後，為警緝
          獲，復經警採尿送驗結果，呈有安非他命陽性反應（另同時驗有嗎啡陽性
          反應，惟此部分施用第一級毒品罪嫌，未經上開臺灣臺北地方法院刑事判
          決併予審究）。
二、案經臺北市政府警察局大安分局移送臺灣板橋地方法院檢察署檢察官偵查起訴。
    理  由
一、訊據被告甲○○對於右揭時地連續施用第二級毒品安非他命之犯罪事實坦承不諱
    ，並有臺北市立療養院、昭信科技顧問股份有限公司出具之驗尿報告三紙在卷可
    資佐證。又被告前於八十八年間因施用毒品案件，經依臺灣臺北地方法院裁定送
    觀察、勒戒後，無繼續施用毒品傾向，由臺灣臺北地方法院檢察署檢察官於八十
    九年一月二十六日以八十九年度毒偵字第一六○號不起訴處分確定；復於八十九
    年六月間因施用毒品案件，經依臺灣臺北地方法院裁定送觀察、勒戒後，有繼續
    施用毒品傾向，再依臺灣臺北地方法院裁定送強制戒治，其後於九十年一月二十
    九日停止戒治出所（其於停止戒治付保護管束期間，三犯本件施用毒品案件，經
    法院裁定撤銷停止戒治，於九十年九月二十一日續入戒治處所施以強制戒治，至
    九十一年三月六日戒治期滿，此外其此二犯施用毒品犯行部分，並經檢察官聲請
    簡易判決處刑，由臺灣臺北地方法院於八十九年十月三十日以八十九年度簡字第
    一一五一號刑事簡易判決判處有期徒刑五月確定，現尚於執行中），有上開不起
    訴處分書、臺灣臺北地方法院八十九年度簡字第一一五一號刑事簡易判決、臺灣
    臺北地方法院檢察署九十年度戒執緝二字第四六號案卷、臺灣高等法院檢察署刑
    案紀錄簡覆表在卷足憑。是其三犯施用第二級毒品安非他命之罪，罪證明確，應
    予依法論科。
二、核被告甲○○所為，係犯毒品危害防制條例第十條第二項之施用第二級毒品罪。
    其施用毒品前之持有毒品行為，應均為施用之高度行為所吸收，不另論罪。又其
    多次施用第二級毒品之行為，時間密接，犯罪構成要件相同，顯係基於概括犯意
    為之，應依連續犯規定論以一罪，並加重其刑。又被告前曾於八十五年間因違反
    麻醉藥品管理條例案件，經本院判處有期徒刑三月確定，於八十五年十月十一日
    易科罰金執行完畢，有臺灣高等法院檢察署刑案紀錄簡覆表一紙在卷可稽，被告
    前受有期徒刑執行完畢，於五年以內再犯本件有期徒刑以上之罪，為累犯，應依
    刑法第四十七條規定，遞加重其刑。爰審酌被告素行、對社會之危害及其犯罪後
    坦承之態度等一切情狀，量處如主文所示之刑。
據上論斷，應依刑事訴訟法第二百九十九條第一項前段，毒品危害防制條例第十條第
第二項、第二十條第三項前段，刑法第十一條前段、第五十六條、第四十七條，判決
如主文。
本案經檢察官侯靜雯到庭執行職務
中      華      民      國    九十一    年      六      月    二十八    日
                                    臺灣板橋地方法院刑事第六庭
                                        法  官  彭  全  曄
右正本證明與原本無異
如不服本判決應於送達後十日內向本院提出上訴狀
                                        書記官  梁  宜  庭
中      華      民      國    九十一    年      七      月    三        日
附錄本案論罪科刑法條全文：
毒品危害防制條例第十條：
施用第一級毒品者，處六月以上五年以下有期徒刑。
施用第二級毒品者，處三年以下有期徒刑。
